# 陈老师，向您请教集团内重组无偿划转股权事项

提问人：qinglianyixin 时间：2017-06-29 07:56:59
陈老师，看了很多关于无偿划转的讨论，受益匪浅，我们在实务中也遇到这样的案例，希望向您进一步请教 @chenyiwei甲集团中，子公司A将孙公司B的股权无偿划转给母公司甲；客户目前的处理方法是，子公司A层面按照收回投资处理，借：资本公积，贷：长投-B；甲公司层面，借：长投-B，贷：长投-A。
请问，甲公司层面的会计处理的主要依据是什么呢，可以视同收回投资再进行新的投资吗？
同事认为，甲公司层面应参考非货币性资产交换准则处理，以换出资产的账面价值确定换入资产的账面价值，由于甲对A的长投远大于甲对B的长投，如果是非货币资产交换，如何确认换长投的份额呢？
另外，是否能将整个交易视为权益性交易，A公司调整所有者权益，甲公司调整投资额。如果是这种情况，请问是否有相关的准则可以参考？
非常感谢您的帮助！

回答人：chenyiwei
股权在同一集团内成员企业之间的无偿划转就是按照权益性交易的原则处理，不是非货币性资产交换。在权益性交易中，当交易双方为母子公司关系时，子公司调整权益，母公司相应调整对该子公司的股权投资成本。

提问人：qinglianyixin 时间：2017-06-29 18:06:03
非常感谢陈老师的回复；还想跟您请教，为什么不能视为没有商业实质的非货币资产交换呢？您提到的权益性交易的处理原则，有没有相关准则可以参考呢？

回答人：chenyiwei
非货币性资产交换即使没有商业实质，毕竟也是双方之间发生的交易，也不能仅仅因为没有商业实质就否认其公允。而权益*易就完全是单方面的资源转移，而且只能发生在特定的关联方之间，且必定是不公允的。

提问人：qinglianyixin 时间：2017-06-29 20:02:56
是否可以按照我原来的理解呢，即理解为甲公司对A公司减资，并在甲公司层面视为收回部分对A的投资再投资B公司；也有同事说应该分析是收回投资还是向母公司分配，这两种情况具体又有什么区别呢？@chenyiwei

回答人：chenyiwei
你以前的理解也可以。其实收回再投资和分配本来这两者之间没有明确界限。